【裁判字號】    98,簡上,770
【裁判日期】    990618
【裁判案由】    妨害風化
【裁判全文】
臺灣高雄地方法院刑事判決             98年度簡上字第770號
上  訴  人
即  被  告  丙○  
上列上訴人因妨害風化案件，不服本院高雄簡易庭民國98年6月1
9日98年度審簡字第1939號刑事簡易判決（聲請簡易判決處刑案
號：98年度偵字第173 號）提起上訴，本院管轄之第二審合議庭
判決如下：
    主  文
上訴駁回。
    事實及理由
壹、本案經本院審理結果，認第一審判決認事用法及量刑均無不
    當，應予維持，除事實欄關於「消費方式係1 小時新台幣（
    下同）700 元、1 ‧5 小時為1000元、2 小時則為1400元後
    ，引領男客進入上址2 樓包廂房間，再向男客介紹並進行俗
    稱半套或全套之性交易服務，全套性交易須加價1500元，而
    半套性交易則須加價600 元，性交易所得均由丙○與己○○
    以4 、6 例分帳」，補充更正為「消費方式係1 小時新台幣
    （下同）700 元、1 ‧5 小時為1000元、2 小時則為1400元
    後，引領男客進入上址2 樓包廂房間，再向男客介紹並進行
    俗稱半套或全套之性交易服務，性交易之價格不一，因客人
    而異。有內含於上開收費中，亦有於上開收費外，全套性交
    易另加價1500元，而半套性交易須加價600 元之情形。性交
    易所得由丙○與服務之小姐（例如己○○）以4 、6 例分帳
    （若外加之費用，則歸小姐）」，並補充下述理由外，茲引
    用第一審判決書記載之事實、證據及理由（如附件）。
貳、證據能力之認定：
    按被告以外之人於審判外之言詞或書面陳述，除法律有規定
    者外，不得作為證據；又被告以外之人於審判外之陳述，雖
    不符刑事訴訟法第159 條之1 至第159 條之4 之規定，而經
    當事人於審判程序同意作為證據，法院審酌該言詞陳述或書
    面陳述作成時之情況，認為適當者，亦得為證據；當事人、
    代理人或辯護人於法院調查證據時，知有第159 條第1 項不
    得為證據之情形，而未於言詞辯論終結前聲明異議者，視為
    有前項之同意。刑事訴訟法第159 條第1 項、第159 條之5
    定有明文。經查，本判決所引用之各項證據資料，其屬於被
    告以外之人於審判外之陳述者，均據本院於調查證據程序逐
    一提示並告以要旨，檢察官、被告均知該等證據為被告以外
    之人之審判外陳述，而未於言詞辯論終結前聲明異議，復已
    表示同意有證據能力（見簡上卷第154-157 頁），本院審酌
    上開證據作成時之情況，亦無不當取供等情形，認為以之作
    為本案之證據亦屬適當，依刑事訴訟法第159 條之5 規定，
    應有證據能力。
參、實體方面：
一、訊據上訴人即被告丙○矢口否認有何圖利容留性交罪犯行，
    並辯稱：伊經營「迷漾美容坊」只提供按摩服務，且伊店裡
    之陳設是屬於開放式的空間，房門不能反鎖，門上有毛玻璃
    ，伊一向正派經營，且均要求女服務生不得提供色情服務，
    若有色情服務，是女服務生與客人間個人行為，與伊無涉，
    伊均不知情，伊沒有作違法的事云云。經查：
(一)、被告丙○係址設高雄市左營區○○○路333 號「迷漾美容坊
    」之負責人，己○○係上開「迷漾美容坊」店內所僱用之美
    容師，又警方於97年10月23日20時30分許，於「迷漾美容坊
    」內查獲己○○有為男客甲○○從事俗稱「全套」之性交易
    等情，業經被告丙○於本院審理時所不爭（簡上卷第20頁）
    ，並有證人己○○、丁○○、甲○○之證詞在卷可供參照，
    且有該「迷漾美容坊」日報表、警方搜索扣押筆錄、扣押物
    品目錄表、臨檢現場紀錄表、現場蒐證照片在卷可稽，堪信
    為真實。
(二)、證人即男客甲○○於本院審理時證稱：我乾哥哥知道這家店
    ，在本件被查獲前，我乾哥哥就已經帶我去過該「迷漾美容
    坊」一次，他跟我講說這家店有在做全套的，第一次去之前
    他就這樣跟我講，他說要帶我去輕鬆一下，那一次我與乾哥
    哥一人各叫一個小姐，一人各一個房間，洗完澡後圍著浴巾
    ，就先按摩，後來小姐就問我要不要作全套或是半套，我就
    說全套好了，之後就開始脫了。第一次幫我按摩作全套的服
    務人員就是己○○。本案查獲當天的這次是我自己一個人到
    迷漾美容坊的，我是打電話預約的預約的時候我沒有明講要
    做全套，我就說我還要再去一次，就跟上次一樣，因為己○○有留電話給我，我直接打給己○○手機的電話號碼。己○○在電話中說她會等我。查獲這次，我進去時那家店的前面
    是賣衣服的，二樓才是美容館，當時有二個小姐，一個是己○○，另外一個其實就是我與乾哥哥第一次去時幫我乾哥哥
    做的那個人，但我不確定我乾哥哥有無作半套或是全套。但
    我有跟我乾哥哥說我有做全套。我乾哥哥有說他有問我的多
    少錢，他有幫我的部分付掉了。我第一次及第二次（查獲的
    這一次）都是己○○幫我服務的，且該房門不行上鎖，但這
    二次房門都有關起來，（當天有無跟己○○講好按摩加上性
    交易的費用要如何付，付給何人？）當天有跟己○○說按摩
    的費用要到樓下付給另外一個女的，也就是第一次幫我乾哥
    哥做的那個女的，全套的費用她說要付給她本人，但第二次
    那次她說雖然作全套但只要付給她半套的錢給她就好了。他
    好像是說按摩的部分樓下付，其他的性交易的部分就給她自
    己等語綦詳（簡上卷第45-48 頁）。依此，證人甲○○並非
    是第一次前往「迷漾美容坊」從事性交易，且甲○○第一次
    去「迷漾美容坊」之前，其乾哥哥即已告訴他「迷漾美容坊
    」店內有在做全套的，所以專程帶甲○○去消費等情觀之，
    「迷漾美容坊」確有從事性交易之情形，已堪認定。況警方
    於查獲本案之前即接獲民眾檢舉「迷漾美容坊」有在從事性
    交易，嗣於97年10月23日發動搜索之前，並曾於97年10月13
    日、17日二度派員警陳信雄喬裝成客人進入該店內消費，而
    員警陳信雄第一次前往消費時，有要求小姐做「半套」之性
    交易，但小姐說其是生客，所以不能做，並稱以後才能做，
    並給陳信雄一張名片，而陳信雄第二次前往消費時，小姐有
    幫其做「半套」之性交易，且第二次幫陳信雄做「半套」性
    交易的小姐是丁○○，又陳信雄第一次消費結帳時，櫃台另
    一位小姐（並非是被告丙○、證人己○○、丁○○、也非第
    二次帶陳信雄上樓之張小姐）有幫員警陳信雄取綽號「維尼
    熊」，並問陳信雄職業為何，且說怕陳信雄是警察或線民云
    云，而陳信雄於第二次前往消費時，即先打上開名片上的電
    話而自稱是「維尼熊」而與對方預約等情，業經證人即承辦
    員警戊○○、陳信雄分別證述在卷（簡上卷第49、112-117
    頁），準此，員警陳信雄前後二次前往「迷漾美容坊」所接
    觸之小姐非僅丁○○一人甚明，換言之，「迷漾美容坊」中
    從事或參與性交易之小姐非僅丁○○一人，益證，「迷漾美
    容坊」確有從事性交易無疑，更非小姐私下接客之個人行為
    ，否則，何須過濾客人，並為客人取綽號以利辨識，並擔心
    說怕陳信雄是警察或線民。從而，被告丙○辯稱「迷漾美容
    坊」店內屬於開放式的空間，房門不能反鎖，門上有毛玻璃
    （暗示難以進行性交易）等語，尚不足為有利於被告之認定
    。
(二)、況證人丁○○確曾在「迷漾美容坊」店內幫比較認識的朋友
    或熟客做「半套」之性交易，並就該「半套」服務向客人另
    收費用，而被告與小姐們講好她只收取推拿時間的錢，「半
    套」部分的錢是小姐自己拿走，「半套」性交易的錢客人通
    常一起付給小姐，小姐再將按摩時間的錢付給櫃台，或是客
    人直接下來櫃台買單，被告確實知道小姐有在「迷漾美容坊
    」店內幫客人做「半套」之性交易等情，業經證人丁○○於
    本院審理時結證在卷（簡上卷第118-124 頁）。再依證人己○○於本院開庭時所證：（老闆也就是被告知不知道店裡有
    在作半套？）當然知道啊，不然我們怎麼敢做。那個門是開
    放的，隨時可以開。我自己在店裡面也有做半套，甲○○並
    不是強姦我的。……（你去應徵的時候，被告究竟有無跟你
    說，該店有無在做半套？）有作半套，我剛去的時候是去找
    朋友，順路過去那裡，去那邊跟丁○○聊天，被告說白天沒
    有缺人，晚上有缺人，叫我改天的晚上再來上班，就叫我上
    晚班，後來改天我再去上晚班時被告就說我們幫客人服務
    1400，先要幫客人推拿，推拿完再做半套，但要注意觀察客
    人是不是警察來當作客人來做，還是怎麼樣的，就是要注意
    觀察所以要先推拿，推拿的時候要注意觀察客人，跟客人講
    話時注意觀察客人的身分等語明確（簡上卷第124-126 頁）
    。故被告丙○辯稱，色情服務是女服務生與客人間之個人行
    為，與伊無涉，伊不知情云云，與事實不符。
(三)、再本院應被告之請求將被告丙○及證人己○○送請測謊鑑定
    之結果，己○○因情緒激動，不宜測謊；丙○所稱：(一)其未
    收取性交易的錢。(二)其不知己○○有從事性交易。上述問題
    經測試呈情緒波動之反應，研判有說謊。又被告丙○於受測
    前身心狀況調查時，自陳罹患感冒，惟無服食藥物，亦無咳
    嗽情事，其外觀無異常，且有簽署測謊同意書，其測謊之生
    理反應圖為可研判之有效圖形，顯示測謊期間其生理狀況無
    異常，故能獲致有效之生理反應圖譜，符合測謊鑑判條件等
    情，有法務部調查局99年2 月2 日調科參字第09900040600
    號測謊報告書、測謊鑑定過程參考資料（含測謊同意書、身
    心狀況調查表、測謊問卷內容題組、生理記錄圖、測謊順序
    說明、施測者專業資格證明、黃他測謊文獻資料）、暨法務
    部調查局99年4 月20日調科參字第09900161950 號函在卷可
    供稽核（簡上卷第133-141 、149 頁）。堪信，被告丙○確
    有容留性交易之犯行無疑。
(四)、綜上所述，被告上開所辯，為犯後卸責之詞，不足採信，被
    告有如附件所示事實欄所載圖利容留性交罪犯行，本案事證
    明確，應予依法論科。
二、核被告所為，係犯刑法第231 條第1 項前段之圖利容留性交
    罪。原審以被告犯罪事證明確，援引刑法第231 條第1 項、
    第41條第1 項等規定，並審酌被告不思依循正軌賺取財物，
    無視法令之禁止，竟以容留他人從事性交行為之方式，從中
    牟取不法利益，敗壞社會風氣，其所為自應受有相當程度之
    刑事非難，復審酌被告犯後未能坦承犯行，以及其利用容留
    己○○與他人為性交行為之機會，固從中賺取所得，但其規
    模尚與專門經營應召站而以剝削女子性勞務從中賺取暴利之
    人顯然有別等一切情狀，量處被告有期徒刑2 月，並諭知易
    科罰金之折算標準，核原審認事用法，均無不當，量刑亦稱
    妥適。被告上訴意旨仍否認犯罪指摘原判決不當，為無理由
    ，應予駁回。
三、本案之事證業已明確，已如上述，被告於審理時陳稱其心臟
    先天不好，測謊鑑定當時有聽到伊心臟的聲音，希望再測一
    次，經本院評議結果核無必要，不再將被告丙○送測謊鑑定
    （簡上卷第144 頁）。又被告復陳稱希望傳訊曾去其店裡消
    費之客人即左營分局員警陳安田、夢時代管區員警唐春華、
    調查局幹員康宏彬作證（簡上卷第145-146 頁）；復於辯論
    時改稱希望傳訊陳芙蓉、洪玉霞、黎瑞玲及陳易泰等人（簡
    上卷第154 、158 頁），以證明該店係正派經營等情，經本
    院評議結果，認上開證人均與本案無關，核無傳訊之必要，
    而均不予傳訊（簡上卷第158 頁），附此敘明。
據上論斷，應依刑事訴訟法第455 條之1 第1 項、第3 項、第36
8 條、第364 條、第373 條，判決如主文。
本案經檢察官乙○○到庭執行職務 
中    華    民    國    99    年    6     月    18    日
                  刑事第四庭  審判長法  官  洪碩垣
                    
                                    法  官  葉文博
                                        
                                    法  官  張  震
以上正本證明與原本無異。
不得上訴。
中    華    民    國    99    年    6     月    18    日
                                    書記官  鄒秀珍

司法院資訊處製作；財團法人民間司法改革基金會備份。
